臺灣臺東地方法院刑事判決             100年度交易字第55號
公  訴  人  臺灣臺東地方法院檢察署檢察官
被      告  陽新元
上列被告因公共危險案件，經檢察官提起公訴（100年度偵字第1
391號），本院依簡式審判程序審理判決如下：
    主    文
陽新元服用酒類，不能安全駕駛動力交通工具而駕駛，累犯，處
有期徒刑柒月。
    犯罪事實
一、陽新元前於民國95年間因公共危險案件，經本院以96年度東
    交簡字第8號判處有期徒刑2月確定，於96年3月23日易科罰
    金執行完畢；又於99年間因公共危險案件，經本院以100年
    度東交簡字第64號判處有期徒刑4月確定，於100年3月9日易
    科罰金執行完畢。詎猶不知悔改，於100年6月23日晚上7時
    至8時許，在臺東縣臺東市○○路○段「大老二燜燒雞店」飲
    用含有酒精成分之米酒2瓶後，已呈不能安全駕駛動力交通
    工具之狀態，仍罔顧自己與臺東縣臺東市○○○路人生命、
    身體之安全，於同日晚上8時許，駕駛牌照號碼1200-MK號自
    用小客車（起訴書誤載為小貨車；登記車主為不知情之陽新
    元之妻周阿菊），沿臺東縣臺東市○○路由北向南行駛，擬
    返回其位於臺東縣鹿野鄉○○村○鄰○○路○段150號之住處
    ，然因飲酒後駕車，減損其駕駛車輛之反應控制力，且在疏
    於注意車前狀況及闖紅燈之情形下，不慎撞擊由姚武雄所駕
    駛上載乘葉靜璇、沿臺東縣臺東市○○街由東向西行駛之牌
    照號碼2725-WV號自用小客車之右側車身，造成姚武雄受有
    頭部、右下背部、右膝挫傷等傷害，葉靜璇受有右胸挫傷之
    傷害（過失傷害部分，業據姚武雄、葉靜璇撤回告訴，另經
    本院為不受理判決）。經姚武雄報警處理後，到場處理之員
    警於同日晚上8時31分許，以呼氣酒精測試器測定陽新元呼
    吸中所含酒精濃度為1. 32MG/L，而查悉上情。
    理    由
一、據以論罪之證據名稱：
（一）被告陽新元於警詢、檢察官偵查及本院準備程序、審理時
      之自白。
（二）道路交通事故現場圖1紙，道路交通事故調查報告表(一)、
      (二)各1份，被告呼氣之酒精濃度測試單1份、臺東縣警察局
      臺東分局交通事故處理小組取締酒醉駕車違反刑法第一百
      八十五條之三案件觀察紀錄表1紙，臺東縣警察局臺東分
      局查獲涉嫌公共危險案件不能安全駕駛簡易測試紀錄表1
      紙，臺東縣警察局舉發違反道路交通管理事件通知單影本
      1紙，牌照號碼1200-MK號車籍查詢資料1紙，被害人姚武
      雄、葉靜璇之診斷證明書各1份，現場照片及車損照片共1
      4張。
（三）綜上各節相互佐證，被告自白核與事實相符，應堪採信，
      本件事證明確，被告犯行堪以認定，應予依法論科。
二、核被告陽新元所為，係犯刑法第185條之3服用酒類不能安全
    駕駛動力交通工具而駕駛罪。被告有如犯罪事實欄所載之論
    罪科刑執行情形，此有臺灣高等法院被告前案紀錄表1份附
    卷可考，其於有期徒刑執行完畢後，5年以內故意再犯本案
    有期徒刑以上之罪，為累犯，應依刑法第47條第1項之規定
    加重其刑。爰審酌被告酒後駕車對一般往來之公眾及駕駛人
    自身皆具有高度危險性，被告竟漠視自己安危，並枉顧公眾
    安全，而於服用酒類已呈不能安全駕駛動力交通工具之狀態
    後，仍駕駛車輛在道路上行駛，並致生交通事故，造成他人
    身體造成傷害，對於道路交通安全之危害不低，且其前因同
    類犯罪已受有刑之宣告與執行，又再犯同類案件而復受刑之
    宣告及執行，有卷附上揭前案紀錄表可佐，猶再度違犯本案
    ，顯見其對於法律規範之漠視及對於律己之輕忽，而其前案
    之2次公共危險案件，均經本院判處得易刑處分之刑度，卻
    不知慎行悔悟，可知上開得易刑處分之刑度，已難收預防其
    為同類案件之效，且被告曾擔任臺灣臺東戒治所管理員，甫
    於100年4月15日退休（見本院卷第33頁所附證明資料），理
    應較一般人更為知法而行，猶一再違犯相類公共危險案件，
    實屬不該，情節非輕，兼衡其犯後坦承犯行之態度，其生活
    狀況、智識程度（高職畢業，曾任戒治所管理員，目前為自
    耕農，已婚，其妻患有憂鬱症，育有2子，其一已歿；見本
    院卷第27頁背面、第31、32頁）及檢察官對於科刑範圍之意
    見等一切情狀，量處如主文所示之刑。
據上論斷，應依刑事訴訟法第273條之1第1項、第299條第1項前
段、第310條之2、第454條，刑法第185條之3、第47條第1項，刑
法施行法第1條之1，判決如主文。
本案經檢察官劉仲慧到庭執行職務
中    華    民    國   100    年    8     月    30    日
                   交通法庭   法 官  盧亨龍
以上正本證明與原本無異。
如不服本判決應於收受送達後10日內向本院提出上訴書狀，並應
敘述具體理由；其未敘述上訴理由者，應於上訴期間屆滿後20日
內向本院補提理由書（均須按他造當事人之人數附繕本）。「切
勿逕送上級法院」。告訴人或被害人對於本判決如有不服，請書
具不服之理由狀，請求檢察官上訴者，其上訴期間之計算係以檢
察官收受判決正本之日期為準。
                              書記官  張俊良
中    華    民    國   100    年    8     月    30    日
附錄本案論罪科刑法條全文：
刑法第185條之3
服用毒品、麻醉藥品、酒類或其他相類之物，不能安全駕駛動力
交通工具而駕駛者，處一年以下有期徒刑、拘役或科或併科十五
萬元以下罰金。